【裁判字號】    95,訴,470
【裁判日期】    950804
【裁判案由】    違反毒品危害防制條例
【裁判全文】
臺灣雲林地方法院刑事判決               95年度訴字第470號
公  訴  人  臺灣雲林地方法院檢察署檢察官
被      告  乙○○
上列被告因違反毒品危害防制條例案件，經檢察官提起公訴（95
年度毒偵字第607 號），被告於本院準備程序進行中，就被訴事
實為有罪之陳述，經合議庭裁定由受命法官獨任進行簡式審判程
序，茲判決如下：
    主  文
乙○○施用第一級毒品，累犯，處有期徒刑玖月。又連續施用第
二級毒品，累犯，處有期徒刑柒月。扣案之第二級毒品安非他命
（驗後餘重壹點零貳伍公克）及包裝袋，沒收銷燬之。應執行
有期徒刑壹年月。扣案之第二級毒品安非他命（驗後餘重壹點
零貳伍公克）及包裝袋，沒收銷燬之。
    事實及理由
一、犯罪事實：
  (一)乙○○前有竊盜、贓物、恐嚇、麻藥、觀察勒戒前科，嗣又
    於民國（下同）89年間因施用第1 、2 級毒品等案件，經本
    院（90年訴字31號）判處應執行有期徒刑1 年2 月確定，並
    裁定送強制戒治。強制戒治部份，於90年6 月20日出所交付
    保護管束，並於90年11月10日期滿未經撤銷，以已執行論；
    有期徒刑部分，於94年6 月8 日假釋出獄，94年10月14日假
    釋期滿（構成累犯）。
  (二)乙○○仍不知悔改，復基於施用第1 級毒品之犯意，於95
    年4 月29日採尿時起回溯72小時內之某時，在不詳地點，以
    不詳方式，施用第1 級毒品海洛因一次；另基於施用第2
    級毒品安非他命之概括犯意，自95年4 月27日18時許起至95
    年4 月28日19時許止，在雲林縣斗六市受天宮旁公園廁所內
    ，以將安非他命放入玻璃球內燒烤吸食其煙之方式，連續施
    用第2 級毒品安非他命多次。
  (三)嗣於95年4 月29日10時50分許，在雲林縣林內鄉○○村○○
    路21之1 號前為警查獲，並扣得第2 級毒品安非他命6 小包
    （驗後餘重共1.0235公克），經帶回警局採尿送驗，檢出「
    嗎啡及甲基安非他命」陽性反應。
二、認定事實之證據：
  (一)被告於本院審理中之自白。
  (二)尿液送檢真實姓名對照表。
  (三)詮昕科技股份有限公司濫用藥物尿液檢驗報告，被告尿液呈
    現「嗎啡及安非他命」陽性反應。
  (四)扣押物品清單。
  (五)憲兵司令部刑事鑑識中心鑑驗通知書95安鑑字第00964 號，
    鑑定扣押物確實有甲基安非他命成分（淨重1.0915公克，取
    樣0.0680公克，驗後餘重1.0235公克）。
  (六)87年度偵字第5141號不起訴處分書、刑案資料查註紀錄表，
    臺灣高等法院被告全國前案紀錄表。
  (七)綜上所述，本件事證明確，被告犯行已可認定。
三、論罪科刑：
  (一)核被告所為，係犯毒品危害防制條例第10條第1 、2 項之施
    用第1 、2 級毒品罪。被告施用毒品前之持有毒品低度行為
    ，已為施用之高度行為吸收，不再論以持有罪。被告多次施
    用第2 級毒品，犯罪時間密集，犯罪手法相同，顯係基於概
    括犯意反覆為之，應依修正前刑法第56條，論以連續犯一罪
    ，並加重其刑。上述2 罪，犯意各別，罪名互異，應各別論
    罪處罰。
  (二)被告有如事實欄內之前科執行經過，有臺灣高等法院被告全
    國前案紀錄表可證，5 年以內再犯本件有期徒刑以上之罪，
    為累犯，依修正前刑法第47條規定遞加重其刑。
  (三)法律比較適用：
    按刑法第2條第1項：「行為後法律有變更者，適用行為時之
    法律。但行為後之法律有利於行為人者，適用最有利於行為
    人之法律。」
  1.刑法第56條連續犯已經於95年7 月1 日刪除，但連續犯係將
    本質數罪論以一罪，屬於有利被告之刑罰設計，應從舊適用
    連續犯之規定。
  2.第51條第5 款有期徒刑之數罪併罰規定，因最高執行刑改變
    ，適用修正前之第51條第5 款有利於被告。
  (四)量刑審酌：被告僅有國小畢業學歷，以泥水工為業，被告與
    父母親及一個女兒同住，女兒就讀國小。被告因毒品被判刑
    入監，假釋出監後，再度吸毒而被撤銷假釋而入監，前後因
    毒品案件共執行7 、8 年以上，人生許多美好時光在監獄內
    蹉跎，竟仍不能下定決心戒毒，一再繼續施用毒品，沒有覺
    悟毒品是家破人亡的不歸路，也沒有警惕吸毒是國內愛滋病
    最重要的傳染管道，實應促其深切反省。再考量被告犯罪之
    動機、目的、品行，智識程度、所生之危害及犯罪後之態度
    等一切情狀，各量處如主文所示之刑，並定應執行刑。
  (五)扣案之第2 級毒品安非他命6 包（驗後餘重共1.0235公克）
    為違禁品，包裝袋使用後無法徹底分離，應一併依毒品危害
    防制條例第18條第1 項前段沒收銷燬之。
四、適用之法律：
  (一)程序法方面：刑事訴訟法第273 條之1 、第310 條之2 、第
    454條第1 項。
  (二)實體法方面：毒品危害防制條例第10條第1 項、第2項、第
    18條第1 項前段。修正後刑法第11條前段、第2 條第1 項、
    修正前第47條、第56條、第51條第5 款。
本案經檢察官甲○○到庭執行職務。
中    華    民    國    95    年    8     月    4     日
                  刑事第四庭    法  官  葉明松
以上正本證明與原本無異
如不服本判決，應於送達後10日內，向本院提出上訴狀。（須附
繕本）
                                書記官  顏錦清
中    華    民    國    95    年    8     月    4     日
附錄本案論罪法條：
毒品危害防制條例第10條
施用第一級毒品者，處 6 月以上 5 年以下有期徒刑。
施用第二級毒品者，處 3 年以下有期徒刑。


司法院資訊處製作；財團法人民間司法改革基金會備份。
